ACORDAO-COMPLETO-2382585

ACÓRDÃO DE RELAÇÃO

ACÓRDÃO DE RELAÇÃO 12105/2019 ATA 40/2019 - SEGUNDA CÂMARA

Acórdão 12105/2019-TCU-Segunda Câmara
	Trata-se de atos de concessão de aposentadoria submetidos, para fins de registro, à apreciação do Tribunal de Contas da União, nos termos do art. 71, inciso III, da Constituição Federal. Os atos foram cadastrados e disponibilizados ao TCU por meio do Sistema de Apreciação e Registro de Atos de Admissão e Concessões ( Sisac) , nos termos do art. 2°, caput, e incisos I a VI, e 4°, caput, da Instrução Normativa TCU 78/2018.
	Considerando que as informações cadastradas foram submetidas a críticas automatizadas do sistema com base em parâmetros predefinidos;
	considerando que as rotinas de crítica das informações cadastradas no Sisac foram elaboradas e validadas levando-se em conta as peculiaridades dos atos e que, dentre os itens de verificação do sistema, encontram-se os prazos e fundamentos legais, bem como eventuais ocorrências de acumulação de benefícios;
	considerando que a abrangência e a profundidade das verificações levadas a efeito fundamentam a convicção de legalidade dos atos;
	considerando o disposto no art. 143, inciso II, do Regimento Interno do TCU;
	os ministros do Tribunal de Contas da União, reunidos em sessão da 2ª. Câmara, ACORDAM, por unanimidade, de acordo com os pareceres emitidos nos autos e com fundamento no art. 71, inciso III, da Constituição Federal c/c art. 39, inciso II, da Lei 8.443/1992, em considerar legais, para fins de registro, os atos de concessão de aposentadoria aos interessados a seguir relacionados.
1.Processo TC-Processo 016.533/2019-4 (APOSENTADORIA) 
     1.1. Classe de Assunto: IV.
1.2. Interessados: Isabel Batilde Ribeiro (CPF XXX.890.508-XX) ; Izaltina Baptista (CPF XXX.344.248-XX) ; Jaci Gomes Miguel (CPF XXX.013.498-XX) ; Jorge Koga (CPF  XXX.362.158-XX) ; José Almir Siqueira Aidar (CPF XXX.011.048-XX) ; José Elesbao Souza dos Santos (CPF  XXX.120.802-XX) ; José Magrin (CPF XXX.110.158-XX) ; Leila Maria Seino Soares da Costa (CPF  XXX.064.478-XX) ; Leondina de Jesus Ramalho Pires (CPF  XXX.845.658-XX) e Leonor Aparecida Argeri Júnior (CPF  XXX.562.838-XX) .
1.3. Unidade: Núcleo Estadual do Ministério da Saúde no Estado de São Paulo.
1.4. Relatora: ministra Ana Arraes.
1.5. Representante do Ministério Público: procurador Marinus Eduardo De Vries Marsico.
1.6. Unidade Técnica: Secretaria de Fiscalização de Pessoal (Sefip) .
1.7. Representação legal: não há.
1.8. Determinações/Recomendações/Orientações: não há.

Segunda Câmara

Isabel Batilde Ribeiro (CPF XXX.890.508-XX); Izaltina Baptista (CPF XXX.344.248-XX); Jaci Gomes Miguel (CPF XXX.013.498-XX); Jorge Koga (CPF  XXX.362.158-XX); José Almir Siqueira Aidar (CPF XXX.011.048-XX); José Elesbao Souza dos Santos (CPF  XXX.120.802-XX); José Magrin (CPF XXX.110.158-XX); Leila Maria Seino Soares da Costa (CPF  XXX.064.478-XX); Leondina de Jesus Ramalho Pires (CPF  XXX.845.658-XX) e Leonor Aparecida Argeri Júnior (CPF  XXX.562.838-XX).

ANA ARRAES

não há.

Procurador Marinus Eduardo De Vries Marsico.

APOSENTADORIA (APOS)

Secretaria de Fiscalização de Pessoal (Sefip).